# 非同一控制购买日后子公司净资产为负数超过长投金额如何确认？

提问人：LL涛涛 19921992 时间：2020-04-15 17:44:23
请教陈版，A公司年中购买B公司100%股权，支付合并对价（ 100 元）小于被购买方净资产（ 200 元），合并报表负商誉调整留存收益，B公司当年实现的净利润为负数（-105元），超过了当时支付的合并对价，在模拟权益法时长投确认为 0 止。
问题一：那未确认部分可以冲减负商誉的留存收益吗？还是什么？
问题二：如果问题一是冲减负商誉留存收益，那么连续编报时子公司净利润一直是负数，是否将当时确认负商誉留存收益冲减为 0 截止？如不是那请问陈版这块怎么确认。感激！

回答人：chenyiwei
1 、首先建议考虑当年度确认负商誉是否合理。参考：《瑞华研究 2010 ～ 2019 汇编》之“问题3-2-58（非同一控制下合并中负商誉确认应注意的问题）”。
2 、合并报表层面模拟权益法只是合并报表编制过程的一个步骤，不受长投以冲减至零为限的限制。最终模拟的结果是会被抵销的。权益法下的投资损失不应冲减当初负商誉形成的营业外收入或留存收益。